臺灣彰化地方法院刑事判決　　　　　　　 94年度易字第738號
公　訴　人　臺灣彰化地方法院檢察署檢察官
被　　　告　戊○○
　　　　　　　　　　號（現在臺灣雲林二獄執行中）
被　　　告　乙○○
上列被告等因竊盜案件，經檢察官提起公訴（94年度偵字第4347
號），被告等於準備程序對檢察官起訴事實為認罪之答辯，經本
院合議庭裁定依簡式審判程序審理，本院判決如下：
    主  文
戊○○共同連續竊盜，累犯，處有期徒刑拾月。
乙○○共同連續竊盜，累犯，處有期徒刑捌月。
    事實及理由
一、戊○○前於民國 92年間因犯竊盜罪，經本院簡易庭於92年2
    月25日，以92年度員簡字第38號判處有期徒刑 4月，並於同
    年 4月7日確定，入監執行後，甫於92年10月9日執行完畢；
    又於93年再犯竊盜罪，經本院簡易庭於93年10月29日，以93
    年度斗簡字第486號判處有期徒刑6月，經上訴於本院合議庭
    後，經本院合議庭於94年1月31日，以94年度簡上字第7號判
    處有期徒刑11月，並於94年3月1日確定，再於94年再犯竊盜
    罪，經本院於94年4月20日，以94年度易字第279號判處有期
    徒刑3月，並於94年6月23日確定（上述二案竊盜犯行，尚未
    執行完畢）。乙○○前有違反麻醉藥品管理條例、肅清煙毒
    條例等前科紀錄，最近 1次於91年間犯竊盜罪，經本院於91
    年10月28日，以91年度易字第713號判處有期徒刑8月，同年
    又犯詐欺罪，經本院於92年5月30日，以91年度易字第989號
    判處有期徒刑 2月，復因施用毒品案件，經本院於91年11月
    29日，以91年度訴字第1362號判處有期徒刑8月、3月，以上
    各罪經裁定應執行有期徒刑1年7月確定，入監執行後，於93
    年 6月16日縮短刑期假釋出獄，假釋期間付保護管束，嗣經
    撤銷假釋，入監執行殘刑後，甫於94年 3月13日執行完畢；
    另又在前開假釋期間再犯二次竊盜罪，經本院簡易庭，分別
    於(1)94年 1月26日，以93年度斗簡字第553號判處有期徒刑4
    月，並於94年3月10日確定，(2)94年5月30日，以94年度斗簡
    字第148號判處有期徒刑5月（上述二案竊盜犯行，尚未執行
    完畢）。詎戊○○、乙○○，均不知悔悟。
二、戊○○基於意圖為自己不法所有之概括犯意，先於 94年5月
    26日下午 4時許，在彰化縣田尾鄉南曾村福德巷16號前，趁
    甲○○所有之車牌號碼 KPA-017號重型機車鑰匙未取下，乃
    發動機車而竊取之，得手後，供己駛用。又承同前之概括犯
    意，並與同有前開概括犯意聯絡之乙○○，於同年6月2日下
    午 2時30分許，由戊○○騎乘前開竊得之機車搭載乙○○，
    至丁○○位於於彰化縣田尾鄉正義村民和巷 355號之住宅，
    見屋外置有鐵製牛犁1副、鐵製電動馬達座2個（價值約新臺
    幣【以下同】2,500元），便下手竊取之，得手後，2人旋再
    至位於彰化縣田尾鄉正義村民和巷 355號旁之「普渡公廟」
    內，徒手竊取銅製花瓶2支、銅製燭臺2支（價值 3,500元）
    得手，並將之前揭竊取得財物搬至前開機車之腳踏板上，準
    備載往資源回收廠變賣。嗣於同日下午 2時50分許，在彰化
    縣尾鄉○○村○○路與塗墩巷口，為警當場查獲，始查悉前
    情。
三、上開事實有以下證據可資證明：
　　(一)被告戊○○、乙○○於本院審理時之自白；
　　(二)證人即被害人甲○○、丁○○、「普渡公廟」管理人丙○
      ○於警詢之陳述；
    (三)贓物認領保管單3份；
    (四)查獲照片2張；
    (五)臺灣高等法院被告前案紀錄表、臺灣高等法院在監在押全
      國紀錄表各1份。
四、按刑事訴訟法第302條第1款規定，案件曾經判決確定者，應
    為免訴之判決，係以同一案件，已經法院為實體上之確定判
    決，該被告應否受刑事制裁，既因前次判決而確定，不能更
    為其他有罪或無罪之實體上裁判，此項原則，關於實質上一
    罪或裁判上一罪，其一部事實已經判決確定者，對於構成一
    罪之其他部分，固亦均應適用，但此種事實係因審判不可分
    之關係在審理事實之法院，就全部犯罪事實，依刑事訴訟法
    第 267條規定，本應予以審判，故其確定判決之既判力自應
    及於全部之犯罪事實，惟若在最後審理事實法院宣示判決後
    始行發生之事實，既非該法院所得審判，即為該案判決之既
    判力所不能及（最高法院32年上字第2578號判例參照），是
    既判力對於時間效力之範圍應以最後審理事實法院之宣示判
    決日為判斷之標準，而上開判例稱「最後審理事實法院」而
    非謂「最後事實審」，顯然不限於二審判決，因而在未經上
    訴於二審法院之判決，亦屬相同（最高法院 82年度第4次刑
    事庭會議(一)決議意旨參照）。而簡易判決因其不經言詞辯論
    ，故並不經宣示判決程序，不經宣示之裁判必經合法送達始
    生效力，故通說應以最初送達之日期為既判力之時點。經查
    ：
（一）被告戊○○固於94年2月16日因犯竊盜罪，經本院於94年4
      月20日，以94年度易字第279號判處有期徒刑3月，並於94
      年 6月23日確定在案，而本件被告戊○○之竊盜犯行係前
      案審理事實法院宣示判決後始發生之事實，非該法院所得
      審判，即為該案判決之既判決所不能及，自應依法論科。
（二）(1)被告乙○○曾於93年間因犯竊盜罪，經本院簡易庭，於
      94年1月26日，以93年度斗簡字第 553號判處有期徒刑4月
      ，並於94年 3月10日確定在案，本件犯行係在前該案件確
      定後始發生，自不為該案判決之既判力所及。(2)被告乙○
      ○另於93年12月24日犯再竊盜罪，經本院於94年 5月30日
      ，以94年度斗簡字第148號判處有期徒刑5月在案，惟被告
      乙○○該案之犯罪時間距本件之犯行已逾半年，且被告乙
      ○○於本院審理時亦供陳：前案行竊之原因為當時伊沒有
      代步工具，才竊取機車騎用，本案與被告戊○○竊盜犯行
      之目的在竊取財物變賣花用等語明確（見本院 94年7月15
      日審判筆錄第 4頁），是本件顯係另行起意，而與前開案
      件無裁判上一罪關係，公訴人據以提起公訴，本院自得加
      以審理。
五、應依刑事訴訟法第273條之1第1項、第299條第1項前段、第
    310 條之2、第454條第1項，刑法28條、第56條、第320條第
    1項、第47條，罰金罰鍰提高標準條例第1條前段，判決如主
    文。
六、如不服本判決，應於判決送達後10日內向本院提出上訴狀，
    上訴於臺灣高等法院臺中分院（須附繕本）。
中　　華　　民　　國　　94　　年　　7 　　月　　22　　日
　　　　　　　　　刑事第二庭          法　官　許雅婷
以上正本證明與原本無異。
如不服本判決，應於判決送達後十日內，向本院提出上訴狀（須
附上訴狀繕本）。
告訴人或被害人對於判決如有不服具備理由請求檢察官上訴者，
其上訴期間之計算係以檢察官收受判決正本之日期為準。
中　　華　　民　　國　　94　　年　　7 　　月　　25　　日
                                      書記官  黃幼華
附錄本案論罪科刑法條全文：
中華民國刑法第320條
意圖為自己或第三人不法之所有，而竊取他人之動產者，為竊盜
罪，處五年以下有期徒刑、拘役或五百元以下罰金。
意圖為自己或第三人不法之利益，而竊佔他人之不動產者，依前
項之規定處斷。
前二項之未遂犯罰之。
